【裁判字號】    98,訴,741
【裁判日期】    980626
【裁判案由】    偽造文書等
【裁判全文】
臺灣臺南地方法院刑事判決               98年度訴字第741號
公  訴  人  臺灣臺南地方法院檢察署檢察官
被      告  丙○○
上列被告因偽造文書等案件，經檢察官提起公訴（98年度偵緝字
第355號），被告於準備程序中就被訴事實為有罪之陳述，經本
院裁定以簡式審判程序審理，本院判決如下：
    主  文
丙○○犯共同行使偽造私文書罪，累犯，處有期徒刑肆月，如易
科罰金，以新臺幣壹仟元折算壹日。貳張信用卡簽帳單上偽造之
「甲○○」署押均沒收。
    事實及理由
一、丙○○綽號「阿瑞」、「阿龍」，有多次竊盜前科，最近一
    次於民國93年3月25日經本院以92年易字第1354號判處有期
    徒刑10月確定，並於94年3月14日縮刑期滿執行完畢。因不
    詳年籍、住所，自稱「陳有添」之成年男子，於96年12月10
    日，前往尋找丙○○借用金錢，而丙○○無錢可資借用，遂
    帶同「陳有添」於同日7時30分許，前往位於臺南市○○路
    301之2號黃旗家（另經本院判決確定）經營之檳榔攤，向黃
    旗家借用金錢。然黃旗家亦表示無金錢可供借貸，此時丙○
    ○雖明知「陳有添」非所持有之信用卡1張（發卡銀行：中
    國信託商業銀行、卡號：000000000000XXXX，係甲○○所有
    ，於96年12月10日0時許至7時許之間某時，在臺南市○○○
    路○段之臺南市立文化中心對面路邊停車格，遭不詳人士竊
    取）之有權使用者，竟與黃旗家、「陳有添」共同基於意圖
    為自己不法所有及偽造文書之犯意聯絡，由丙○○將上開信
    用卡交付與黃旗家，並告知黃旗家可持信用卡購買香菸後，
    黃旗家將香菸留作檳榔攤販售之用，再交付金錢與「陳有添
    」。黃旗家遂持上開信用卡至臺南市○○○路○段16號「臺
    灣家樂福股份有限公司安平分公司（下稱家樂福公司）」，
    於【附表】所示之時間，接續刷卡簽帳消費如【附表】所示
    之物，並接續於消費簽帳單上偽造「甲○○」署押各1枚，
    再分別持交與「家樂福公司」業務員，主張收到貨物之意思
    而行使該偽造之簽帳單私文書，使「家樂福公司」業務員陷
    於錯誤，而交付【附表】所示之物，足以生損害於信用卡之
    真正名義人甲○○及該發卡銀行。嗣黃旗家之簽名遭發覺有
    異，黃旗家留下已得手之七星牌香菸8條於櫃臺上而逃逸，
    仍為警於臺南市議會之公園內查獲。黃旗家於偵查及審理程
    序時，指陳係丙○○要求伊使用信用卡購買香菸，始循線查
    獲上情。案經臺灣高等法院臺南分院檢察署函請臺灣臺南地
    方法院檢察署檢察官偵查起訴。
二、本件被告丙○○所犯係死刑、無期徒刑、最輕本刑為三年以
    上有期徒刑以外之罪，其於準備程序中就被訴事實為有罪之
    陳述，經法官告知簡式審判程序之旨，並聽取公訴人及被告
    之意見後，認宜為簡式審判程序，依刑事訴訟法第273條之1
    第1項規定，裁定進行簡式審判程序加以審理，則依據刑事
    訴訟法第273條之2、同法第159條第2項之規定，不適用傳聞
    法則有關限制證據能力之相關規定；並得依同法第310條之2
    之準用同法第454條之規定製作略式判決書（僅記載「證據
    名稱」），合先敘明。
三、前項犯罪事實，有下列事證足資證明：
  (一)被告於警詢、偵查中及本院審理時之自白。
  (二)證人即被害人甲○○於警詢中之證述。
  (三)共同被告即證人黃旗家於警、偵詢中及本院另案中之供述。
  (四)證人楊朝成於警詢時之證述。
  (五)證人甲○○出具之贓物認領保管單1份、甲○○之中國信託
    商業銀行信用卡影本。
  (六)家樂福出具之統一發票、簽帳單各2張。
  (七)卷附臺灣高等法院被告全國前案紀錄表。
四、查被告與黃旗家、「陳有添」共謀持被害人甲○○遭竊之信
    用卡刷卡消費購物，並由黃旗家於簽帳單上偽造「甲○○」
    署押後持以行使，核被告所為係犯刑法第216條、第210條之
    行使偽造私文書罪，及同法第339條第1項之詐欺取財罪。被
    告與黃旗家、「陳有添」共謀偽造「甲○○」署押，為其偽
    造簽帳單私文書之階段行為，黃旗家嗣將該私文書持以行使
    ，偽造之低度行為又為行使之高度行為所吸收，偽造署押、
    私文書之行為均不另論。又被告與黃旗家、「陳有添」共謀
    假冒甲○○名義刷卡消費，係以一行為同時觸犯行使偽造私
    文書罪及詐欺取財罪，應從一重以行使偽造私文書罪處斷。
    被告與黃旗家、「陳有添」共謀於家樂福公司內兩度盜刷購
    物，係基於同一購物機會接續而為，侵害同一財產法益，應
    僅論以一罪。而被告與黃旗家、「陳有添」就上開犯行間，
    有犯意之聯絡及行為之分擔，均為共同正犯。又被告有如犯
    罪事實欄所載執行完畢之前科紀錄，有卷附臺灣高等法院被
    告全國前案紀錄表可稽，其於五年內再故意犯本件有期徒刑
    以上之罪，為累犯，應加重其刑。爰審酌被告素行，其犯罪
    動機乃一時貪念引起，又斟酌其犯罪之目犯乃為「陳有添」
    疇錢、其手段、被害人財物尚未發生實際損害，及被告犯罪
    後已坦承犯行等一切情狀，量處如主文所示之刑，並諭知易
    科罰金折算標準，以資懲警。2張信用卡簽帳單上偽造之「
    甲○○」署押不論屬於被告與否，均沒收。
五、據上論斷，應依刑事訴訟法第299條第1項前段、第273條之1
    第1項、第310條之2，刑法第28條、第210條、第216條、第
    339條第1項、第41條第1項前段、第47條第1項、第55條前段
    、第219條，刑法施行法第1條之1，判決如主文。
本案經檢察官乙○○到庭執行職務。
中    華    民    國    98    年    6     月    26    日
                  刑事第一庭    法  官  彭喜有
以上正本證明與原本無異。
如不服本判決應於收受本判決後10日內向本院提出上訴書狀，並
應敘述具體理由。其未敘述上訴理由者，應於上訴期間屆滿後20
日內向本院補提理由書狀（均須按他造當事人之人數附繕本）「
切勿逕送上級法院」。
                                書記官  黃傳鈞
中    華    民    國    98    年    6     月    26    日
【附表】
┌──┬─────┬─────┬────┬────┬──────┐
│編號│  時  間  │  地  點  │消費金額│購買物品│   偽造署押 │
├──┼─────┼─────┼────┼────┼──────┤
│ 一 │96年12月10│臺南市中華│1,140元 │七星香菸│偽造「甲○○│
│    │日7時57分 │西路2段16 │        │2條     │」署押1枚   │
├──┼─────┤號        ├────┼────┼──────┤
│ 二 │96年12月10│          │3,420元 │七星香菸│偽造「甲○○│
│    │日8時4分  │          │        │6條     │」署押1枚   │
└──┴─────┴─────┴────┴────┴──────┘
附錄本案論罪科刑法條全文
刑法第210條：
偽造、變造私文書，足以生損害於公眾或他人者，處5年以下有
期徒刑。
中華民國刑法第216條：
行使第210條至第215條之文書者，依偽造、變造文書或登載不實
事項或使登載不實事項之規定處斷。
中華民國刑法第339條第1項：
意圖為自己或第三人不法之所有，以詐術使人將本人或第三人之
物交付者，處5年以下有期徒刑、拘役或科或併科1千元以下罰金
。


司法院資訊處製作；財團法人民間司法改革基金會備份。
